臺灣高等法院高雄分院刑事判決　　　 100年度上易字第1014號
上　訴　人
即　被　告　曹倩瑜
選任辯護人　郭寶蓮律師
上列上訴人因詐欺案件，不服臺灣屏東地方法院100年度易字第
58號中華民國100年8月31日第一審判決（起訴案號：臺灣屏東地
方法院檢察署99年度偵字第8610號），提起上訴，本院判決如下
：
     主  文
上訴駁回。
     事  實
一、曹倩瑜於民國（下同）94年7月間某日，利用電話簡訊交友
    方式，傳交友簡訊予劉國明，劉國明接獲後，因曹倩瑜所傳
    係非其本人之美女照片，劉國明誤認為被告非常美麗漂亮，
    而心生欲與被告見面交友之念頭，乃與被告通話，曹倩瑜經
    與劉國明通話聊天後，知悉劉國明極欲與其見面以進一步交
    友往來，惟曹倩瑜並無與劉國明見面交友之真意，竟意圖為
    自己不法之所有，利用劉國明極欲與其見面之心態，自附表
    一所示之94年8月8日起至95年6月23日止，基於詐欺取財之
    概括犯意，先後以其母親重病住院開刀、自身生病住院、欠
    缺生活費等急需如附表一各編號所示之金額應急等事由，向
    劉國明詐稱：只要匯款解決其上開困難，伊即可立刻北上與
    劉國明見面云云，使劉國明誤信為真，以為只要依曹倩瑜所
    稱事由所需之款項匯款後即可與其見面，而不斷陷於錯誤，
    先後於附表一各編號所示之匯款時間，匯款如附表一各編號
    所示之金額至曹倩瑜所提供其申設在中華郵政股份有限公司
    南州郵局（下稱南州郵局）帳號00000000000000號及彰化商
    業銀行潮州分行（下稱彰化銀行）帳號000000000000 00 號
    帳戶內，曹倩瑜因此連續詐得如附表一各編號所示金額之現
    款，然均未於收得各該次匯款後出面與劉國良見面。曹倩瑜
    發現劉國明仍極欲與其見面交往，復另行起意，自附表二所
    示之95年7月11日起至99年4月15日止，意圖為自己不法之所
    有，基於詐欺取財之各別犯意，各次均利用劉國明前開極想
    與其見面交友之心態，先後以其母親重病住院開刀、自身生
    病住院、欠缺生活費等事由，向劉國明詐稱：只要匯款給伊
    ，解決伊上開困難後，將立即北上與劉國明見面云云，使劉
    國明信以為真，以為只要依曹倩瑜所稱事由之所需金額匯款
    後，即可與其見面，而不斷陷於錯誤，先後分別於如附表二
    各編號所示之匯款時間，匯款如附表二各編號所示之金額至
    曹倩瑜所提供上開南州郵局帳號00000000000000號及彰化銀
    行潮州分行帳號00000000000000號之帳戶內，曹倩瑜因此分
    別詐得如附表二各編號所示金額之現款，然亦均未於收得各
    該次匯款後出面與劉國明見面。曹倩瑜先後於附表一、二所
    示各編號之時間，以上開方法對劉國明施以詐騙，合計共詐
    得新臺幣（下同）31萬200元。嗣因劉國明多次要求見面，
    曹倩瑜均仍藉故推託，且取得款項後，竟開始在電話中惡言
    以對，劉國明始知曹倩瑜原無出來見面交友之真意，因此發
    覺受騙，遂報警而查悉上情。
二、案經屏東縣政府警察局東港分局報告臺灣屏東地方法院檢察
    署檢察官偵查起訴。
     理  由
壹、程序方面（證據能力之審查）
一、按被告以外之人於審判外之陳述，雖不符刑事訴訟法第159
    條之1至之4等4條之規定，而經當事人於審判程序同意作為
    證據，法院審酌該言詞陳述或書面陳述作成時之情況，認為
    適當者，亦得為證據；又當事人、代理人或辯護人於法院調
    查證據時，知有刑事訴訟法第159條第1項不得為證據之情形
    ，而未於言詞辯論終結前聲明異議者，視為有前項之同意，
    同法第159條之5定有明文。
二、本判決下列所引用屬於言詞陳述及書面陳述之傳聞證據部分
    ，檢察官、被告及其辯護人，於本院行準備程序時，對於各
    該傳聞證據之證據能力均未加爭執，且同意作為本案之證據
    （見本院卷第39頁），嗣於本院審理程序，調查各該傳聞證
    據，加予提示並告以要旨時，檢察官、被告及其辯護人亦均
    未於言詞辯論終結前聲明異議，本院審酌各該傳聞證據作成
    時之情況，認均與本件待證事實具有關聯性，且查無證據足
    以證明言詞陳述之傳聞證據部分，陳述人有受不法取供或違
    反其自由意志而陳述之情形，書面陳述之傳聞證據部分，亦
    無遭變造或偽造之情事，顯見上開傳聞證據之證明力非明顯
    過低，衡酌各該傳聞證據，作為本案之證據亦屬適當，自均
    得為證據，而有證據能力。
貳、實體部分
一、訊據上訴人即被告（下稱被告）曹倩瑜固坦承被害人劉國明
    先後於附表一、二各編號所示之時間，分別匯款合計31萬20
    0元至其所提供與劉國明之上開2帳戶內，及其至被害人劉國
    明報案前，均未出來與被害人劉國明見面等事實，惟矢口否
    認有何詐欺取財犯行，辯稱：伊所告訴劉國明之事由皆係真
    實，是劉國明聽後表示同情，願意幫忙才匯款給伊，伊並沒
    有詐騙劉國明云云。被告之辯護人提出辯護意旨略以：現今
    社會生活中之交友型態，網友、筆友間互相隱瞞真實年籍身
    分、未曾見面，彼此結識交談多年者，比比皆是，不見面並
    不等於使用詐術，不能以被告多年來未曾出來與被害人劉國
    明見面，遽認此為本案被告之詐欺行為。被告與劉國明兩人
    認識已經5 年多，兩人常常電話聯絡，被害人知道被告的情
    況，所以願意拿錢出來幫助被告，之後是因為被告與被害人
    在電話中吵架，所以被害人才提告，依被害人之證詞，其匯
    款給被告之原因，係因從電話交談中知悉被告家庭經濟、健
    康狀況不佳，被害人屢次心軟而同意借款，顯非被告以同意
    見面為手段，使被害人匯款，否則被害人劉國明於持續匯款
    數個月後，屢經上訴人拒絕見面之邀請，依理被害人即應停
    止匯款，不可能為了見被告一面，被害人願意於長達5 年的
    時間，繼續每月匯款予被告，足證被害人是基於朋友立場，
    主動幫忙被告，本案被告並無詐欺，被害人亦無陷於錯誤之
    情形。依卷內被告與母親相關財產所得清單、診斷證明書、
    收據等資料，足證被告與母親張小峰確實長年無收入，2 人
    均有病痛纏身、健康不佳，被告在電話中告知被害人劉國明
    需要生活費用、醫藥費用等情，並非虛構之理由，並非施用
    詐術之行為，原判決附表二編號7 至25，亦即被害人自98
    年7 月以後之29次匯款行為，顯不構成刑法上之詐欺罪，依
    被害人劉國明之證詞，至少自98年7 月起，其即知悉受騙一
    事，故不可能有陷於錯誤一事，自不該當刑法上詐欺犯行，
    後續的匯款，充其量是民事之借款關係，原審未察，一併論
    以詐欺罪刑，認事用法均有違誤等語。
二、經查：
  (一)被告自94年7月間某日，利用電話簡訊交友方式認識被害人
    劉國明後，向被害人劉國明告稱其母親重病住院開刀、本身
    生病住院及欠缺生活費等事由，被害人劉國明因此分別於附
    表一、二所示之時間，匯款如附表一、二所示之金額至被告
    所提供之上開2帳戶內等事實，已據被告於原審準備程序中
    坦承不諱（見原審卷第14頁背面），復經被害人劉國明於警
    詢、偵查、原審及本院審理時證述明確（見警卷第8-12頁，
    偵卷第8、9頁、原審卷第71-74頁背面、本院卷第62-64頁）
    ，並有被告在上揭南州郵局開戶之基本資料及該帳戶之客戶
    歷史交易清單各1份、被告在前開彰化銀行開戶之資料卡及
    該帳戶之交易明細查詢表各1份、被害人匯款入上開被告2帳
    戶之郵政國內匯款執據、郵政跨行匯款申請書、日盛國際商
    業銀行匯款回條聯、桃園縣八德市農會匯款回條、新光銀行
    匯款申請書等附卷可稽（見警卷第15-24頁背面、第26-28頁
    背面、第29-50頁，匯款資料詳見附表一、二「匯款證據資
    料」欄所載），被告上開自白與事實相符，堪以採信。
  (二)次查，被害人劉國明係接獲被告所傳交友簡訊後，因被告所
    傳係非其本人之美女相片，劉國明誤認為被告本人非常美麗
    漂亮，而心生欲與被告見面交友之念頭，乃與被告通話結識
    後，被告即以其母親重病住院開刀、自身生病住院、欠缺生
    活費等急需如附表一、二各編號所示之金額應急等事由為藉
    口，允諾於被害人匯款後即出來與被害人見面，被害人劉國
    明因此誤信被告所稱前開生病就醫、經濟困難等事由，及誤
    信匯款後被告會立即出面與其見面等各情，業據被害人劉國
    明於警詢、偵查及原審審理中證稱：「伊於94年7月間某日
    接到被告所傳交友簡訊後，伊就打電話與被告聊天，伊係想
    與對方交朋友，故一直要求對方出來見面，但因為對方都不
    與伊見面，伊無法查證被告所稱事由，且被告一直聲稱只要
    伊匯款，等她把事情處理完就會北上與伊見面，所以伊才會
    一直相信被告所稱之事由而不斷匯款，希望對方能北上桃園
    見面，因為伊就是想見對方一面，之後因為被告要伊匯款之
    金額均達1萬多，伊認為受騙才會報案」等語甚明（見警卷
    第8、9、12頁，偵查卷第8、9頁，原審卷第71-74頁背面）
    ，及於本院審理時更明確證稱：「我是被騙而非同情，因為
    電話中被告會…假藉各種理由…被告編各種讓我產生同情的
    理由後（我誤以為就）可以（與被告）見面…（問：96年2
    月到98年7月間你都沒有匯款給被告，96年2月之前，被告是
    用要與你見面的理由讓你匯款，98年7月之後被告是用何種
    理由讓你匯款？）98年7月之後的理由，是被告說她的腳受
    傷要開刀及母親生病要開刀，要我匯款，伊將這些事情處理
    好後，才能跟我見面…我不認識被告，我是提告後，才見到
    被告本人。被告是在騙我，因為被告本人與傳給我的（美女
    ）照片不一樣，她是在騙我…（問：既然如此，頂多匯款1
    、2次，之後為何匯款會長達5年？）之後是因為被告說要跟
    我交往等各種理由。（問：被告答應跟你交往，但這5年間
    ，你們都沒有見面，那你為何還要匯款？）被告每次都是以
    （欠缺）生活費等要求匯款，說她把事情解決掉（就會出來
    與我見面）…被告還曾說她人在桃園工作，急需用錢，叫我
    匯錢給她，所以我才報警…被告還說如果她的腳開刀好了，
    復建好了，才能夠跟我見面，被告還是用見面為藉口繼續騙
    我…（問：你認為被騙是因為被告沒有跟你見面嗎？）是…
    我看到被告本人，我就認為我被騙…（問：原審卷第49頁、
    78至80頁的資料，是你提供給一審法院？）是的（是被告傳
    送給我的）…（問：被告傳送美女的照片給你，是你被騙的
    原因？）沒錯，因為被告傳送美女的照片，我認為被告非常
    漂亮，所以我才想要見被告」等語（見原審卷第62-64頁）
    ，以上復有被告傳送予被害人之手機簡訊照片，經原審勘驗
    被害人手機後，並自該手機簡訊檔翻拍出該美女照片2張；
    自該手機內之簡訊內容、傳送日期及電話號碼等資料翻拍之
    照片3張等附於原審卷可資佐證（見原審卷第49、78-80頁）
    ，足見被害人證述伊係因被告所傳非其本人之美女照片，使
    伊誤認為被告非常美麗漂亮，而心生欲與被告見面交友之念
    頭等語，信而有徵，堪以採信。
  (三)再查，被告於原審審理時已供承：伊一開始與劉國明透過電
    話認識時，劉國明即給伊1,000元之車馬費，要伊上去找他
    ，但是因為伊不敢讓他看到伊現在的樣子，故伊沒有上去，
    後來劉國明一直希望伊上去找他，伊都會找各種不同之理由
    不上去見他等語（見原審卷第74頁背面），足見被害人給被
    告錢，確係要求與被告出來見面，而非如被告所辯係基於同
    情及幫忙甚明；另參諸被告於原審審理時亦不諱言伊因為不
    敢與劉國明見面，所以一開始就沒有打算跟劉國明見面，但
    伊在這段期間均有找各種理由告訴劉國明說會去找他等語（
    見原審卷第76頁），益見被告一開始即欲隱瞞長相而不願出
    來與被害人見面，然卻故意以將與被害人劉國明見面為由，
    以詐騙被害人劉國明匯款，事甚明灼。綜上所述，本案被告
    係利用傳送非其本人之美女照片簡訊，先與被害人劉國明結
    識後，一開始即隱瞞本身長相，無出面與被害人見面交友之
    真意，利用被害人劉國明誤認其係美女，欲與其見面而進一
    步交友之心態，再以上開其母親重病住院開刀、自身生病住
    院、欠缺生活費等急需如附表一、二各編號所示之金額應急
    等事由為藉口，要求被害人匯款，允諾於被害人匯款供其解
    決上開問題後，將立即出來與被害人見面，使被害人劉國明
    誤信為真，以為只要依被告所稱金額匯款後即可與被告見面
    交友，而陷於錯誤，被告因此向劉國明詐得如附表一、二所
    示金額等事實，均堪認定。被告既無出面與被害人見面之真
    意，竟仍以「前開事由要求被害人劉國明匯款供其解決問題
    後即允諾會出來與被害人見面」等託詞，使被害人劉國明誤
    信匯款後即可與被告見面交友，致陷於錯誤而匯款予被告，
    被告之行為，已該當於刑法第339條第1項詐欺取財罪之構成
    要件（即以虛假之事實，使對方誤信為真，陷於錯誤，致交
    付財物，而詐得財物）。被告及其辯護人辯稱被害人係基於
    同情被告之處境，始同意匯款幫助被告，被告並無施用詐術
    騙取財物云云，與上開被告自承之事實，不相符合，所辯顯
    不可採。
  (四)被告及其辯護人雖均以被告本人及其母親均有生病就醫之事
    實，主張無詐騙被害人云云，並提出其等就醫之安泰醫療社
    團法人安泰醫院診斷證明書1 份與其母張小峰就診之茂隆骨
    科醫院診斷證明書1 紙為證（見原審卷第17、18頁），然查
    ，被告於安泰醫療社團法人安泰醫院就診日期（被告應繳金
    額）分別為97年4 月14日（300 元）、97年4 月16日（300
    元）、97年5 月30日（300 元）、97年9 月3 日（300 元）
    、97年11月28日（300 元）、98年3 月23日（300 元）、98
    年7 月2 日（300 元）、98年9 月15日（100 元）、98年10
    月12日（100 元）、99年1 月22日（300 元）、99年3 月19
    日（300 元），此有安泰醫療社團法人安泰醫院100 年4 月
    27日100 東安醫字第262 號函附之門診醫療費用收據11紙附
    卷可稽（見原審卷第36至47頁），經核與被害人劉國明於附
    表一、二各編號所示之匯款時間無一相符合，且被害人劉國
    明匯款予被告之金額每次皆多達數千至1 萬多元（詳見附表
    一、二各編號所載），與被告前開就診所應繳醫療費用之總
    金額均僅係區區100 或300 元不等，兩者金額差距甚大，是
    被告各次向被害人所稱本身生病就醫、住院急需如附表一、
    二各編號所示之醫療費金額等，顯與事實不符，足證被告確
    有以不實之急需已身就醫費用之託詞詐騙被害人；再者，被
    告之母張小峰雖曾於93年4 月12日至97年10月27日間、95
    年5 月3 日至95年5 月15日間，前往茂隆骨科醫院治療，分
    別花費3,898 元、11,997元等情，固有茂隆骨科醫院100 年
    4 月27日茂行政字第100042701 號函附之醫療費用收據2 紙
    附卷足憑（見原審卷第51至53頁），然被害人劉國明於95年
    5 月3 日至同年月15日間，並無匯任何款項予被告，與被告
    之母張小峰該段期間之就診並無任何關係；且觀諸被告之母
    張小峰93年4 月12日至97年10月27日醫療費用收據，被告之
    母張小峰該段期間共就診110 次，總計掛號費2,350 元、藥
    費1,548 元，顯見被告之母張小峰每次就診均僅需給付小額
    之掛號費及藥費，被告自無急於向被害人劉國明索討其母親
    醫藥費之需求與必要，職是，可知被告以其母親重病住院開
    刀急需一筆非小之醫藥費為由，要求被害人劉國明匯款乙節
    ，亦屬虛構。依上開論述分析，被告及其辯護人所辯被告向
    被害人劉國明所稱其母親重病住院開刀、自身生病住院、欠
    缺生活費等急需如附表一、二各編號所示之金額應急等事由
    均屬真實云云，顯非實在，不足採信。況被告一開始即欲以
    隱瞞長相而傳非其本人之美女照片簡訊予被害人，且無出面
    與被害人見面交友之真思，竟向被害人劉國明詐稱匯款後可
    與其見面之詞，用以詐騙被害人劉國明使之陷於錯誤而匯款
    ，則被告所稱其母及己生病需醫療費用、缺生活費等事由，
    縱有部分為真，然此部分被告仍以小額需求騙取被害人大額
    匯款，故亦無從為被告有利之認定。
  (五)綜上各節，參互勾稽、引證，足認被告確有以上開虛偽事實
    ，詐騙被害人劉國明，使陷於錯誤，而交付如附表一、二所
    示款項之行為事實，本件事證已臻明確，被告所為如附表一
    、二各編號所示之詐欺取財犯行，均堪以認定。
三、論罪方面：
  (一)新舊法比較適用：
    被告於附表一各編號所示各次犯行行為後，刑法業於94年2
    月2日經總統以華總一義字第09400014901號令修正公佈，並
    於95年7月1日生效施行，刑法施行法第1條之1亦於95 年6月
    14日經總統以華總一義字第09500085181號令公佈，並自95
    年7月1日起施行，參酌最高法院95年5月23日刑事庭第8次會
    議決議，修正後刑法第2條第1項之規定，係規範行為後法律
    變更所生新舊法律比較適用之準據法，於修正後刑法施行後
    ，應適用修正後刑法第2條第1項之規定，為「從舊從輕」之
    比較。另於比較時應就罪刑有關之共犯、未遂犯、想像競合
    犯、牽連犯、連續犯、結合犯，以及累犯加重、自首減輕暨
    其他法定加減原因（如身份加減）與加減比例等一切情形，
    本於統一性及整體性原則，綜其全部罪刑之結果而為比較。
    玆就與本案有關之修正部分，比較如下：
  1.罰金刑部分：刑法分則編各罪所定罰金刑之貨幣單位原為銀
    元，修正前刑法第33條第5款規定：「罰金：1元（銀元）以
    上。」而依罰金罰鍰提高標準條例規定，就72年6月26日前
    修正之刑法部分條文罰金數額提高2至10倍，其後修正者則
    不提高倍數，並依現行法規所定貨幣單位折算新臺幣條例規
    定，以銀元1元折算新臺幣3元；修正後刑法第33條第5款規
    定：「罰金：新臺幣1,000元以上，以百元計算之。」刑法
    第33條第5款所定罰金貨幣單位經修正為新臺幣後，刑法分
    則各罪所定罰金刑之貨幣單位亦應配合修正為新臺幣，為使
    刑法分則編各罪所定罰金之最高數額與刑法修正前趨於一致
    ，乃增訂刑法施行法第1條之1規定：「中華民國94年1月7日
    刑法修正施行後，刑法分則編所定罰金之貨幣單位為新臺幣
    。94年1月7日刑法修正時，刑法分則編未修正之條文定有罰
    金者，自94年1月7日刑法修正施行後，就其所定數額提高為
    30倍。但72年6月26日至94年1月7日新增或修正之條文，就
    其所定數額提高為3倍。」從而，刑法分則編各罪所定罰金
    刑之最高數額，於上開規定修正後並無不同，惟修正後刑法
    第33條第5款所定罰金刑最低數額，較之修正前提高，故本
    件自以修正前刑法第33條第5款規定有利於被告。
  2.被告行為時，修正前刑法第56條規定「連續數行為而犯同一
    之罪名者，以一罪論。但得加重其刑至二分之一。」前開連
    續犯規定，亦於95年7月1日施行後刪除，此刪除雖非犯罪構
    成要件之變更，但顯已影響行為人刑罰之法律效果，自屬法
    律有變更。按連續犯本質上應屬數罪，僅係基於訴訟經濟或
    責任吸收原則之考量，而論以一罪，並加重其刑至二分之一
    。刑法修正後將連續犯規定刪除，致修正後刑法已無連續犯
    規定可資適用，原連續數行為，須論以數罪併罰。修正前後
    ，就被告之行為，顯有一次評價與多次評價之別，自以修正
    前一次評價之連續犯規定，較有利於被告。
  3.被告行為時修正前刑法第51條第5款規定：「宣告多數有期
    徒刑者，於各刑中之最長期以上，各刑合併之刑期以下，定
    其刑期。但不得逾20年。」嗣同條文但書修正為「但不得逾
    30年」，此部分修正固雖非犯罪構成要件或刑罰之變更，但
    因被告所犯數罪名，數罪併罰受多數有期徒刑之宣告，其定
    應執行刑期之上限為何，顯已影響行為人刑罰結果，自屬法
    律有變更，而有比較新舊法之必要，經比較修正前後規定，
    適用修正施行前刑法第51條第5款之規定定應執行刑之最高
    刑期限制為20年，對於被告顯然較為有利。
  4.綜上分析，本件被告於附表一各編號所為各次犯行，經綜合
    觀察全部罪刑，比較被告行為後之前揭法律變更，以修正前
    刑法之規定較為有利，自應依刑法第2條第1項前段，適用被
    告行為時法即修正前刑法。
  (二)被告於附表一所示時間，各次所為，核均係犯刑法第339 條
    第1項之詐欺取財罪；被告於附表二所示時間，各次所為，
    核均係犯刑法第339條第1項之詐欺取財罪；被告所犯附表一
    所載之27次詐欺取財犯行，時間緊接，所犯係構成要件相同
    之罪名，顯係基於概括犯意反覆為之，應依修正前刑法第56
    條之連續犯規定，論以一罪，並加重其刑。另其所犯附表二
    所示之25次詐欺取財犯行，係於刑法修正施行後而為之，犯
    罪時間與附表一之犯行相距非短，且各次犯行相隔各數日、
    數月、甚至2年餘之非短時間，顯係基於各別犯意所為，應
    予分論併罰。
四、原審認被告罪證明確，因而適用刑法刑法第2條第1項、第
    339條第1項、第56條（修正前）、第41條第1項前段（修正
    前）、第8項，第51條第5款（修正前），刑法施行法第1條
    之1，修正刪除前罰金罰鍰提高標準條例第2條前段，現行法
    規所定貨幣單位折算新臺幣條例第2條，中華民國九十六年
    罪犯減刑條例第2條第1項第3款、第7條、第11條等規定，並
    就量刑之裁量、減刑之適用及易科罰金折算標準之比較適用
    等，分述如下：
  (一)審酌被告前無任何前科紀錄，此有臺灣高等法院被告前案紀
    錄表在卷可按，素行尚可，其年紀尚輕卻不思正當途徑賺取
    財物，竟以前開詐欺手法詐取金錢，其行為誠屬不該，復斟
    酌被告詐欺取財之金額非少，犯罪所生危害非輕，犯後復自
    始否認有何詐欺犯行，顯見被告犯後毫無任何悔意，暨其犯
    罪動機、手段、生活狀況、知識程度等一切情狀，認公訴人
    具體求處有期徒刑4月，尚非罪刑相當，而就被告所犯附表
    一之連續詐欺取財罪，量處有期徒刑壹年；就被告所犯附表
    二各編號所示之詐欺取財罪，分別量處如附表二各編號所示
    之刑及諭知易科罰金之折算標準。並敘明被告所犯如附表一
    所示連續詐欺取財罪及附表二編號1至6所載之6次詐欺取財
    罪，犯罪時間均在96年4月24日以前，是此部分所犯之罪，
    合於中華民國96年罪犯減刑條例所規定之減刑條件，爰均依
    該條例第2 條第1 項第3 款之規定減其宣告刑二分之一，及
    諭知易科罰金之折算標準，並依法與附表二編號7 至25所示
    犯罪時間逾96年4 月24日後所犯不得減刑之各罪所處之刑，
    合併定應執行有期徒刑2 年，並諭知易科罰金之折算標準。
  (二)被告所犯如附表一連續詐欺取財罪，其行為時之刑法第41條
    規定「犯最重本刑為5年以下有期徒刑以下之刑之罪，而受
    六個月以下有期徒刑或拘役之宣告，因身體、教育、職業、
    家庭之關係或其他正當事由，執行顯有困難者，得以1元以
    上3元以下折算1日，易科罰金。但確因不執行所宣告之刑，
    難收矯正之效，或難以維持法秩序者，不在此限。」而該條
    第1項於94年2月2日修正公布，並於95年7月1日施行，修正
    後之規定為：「犯最重本刑為5年以下有期徒刑以下之刑之
    罪，而受6個月以下有期徒刑或拘役之宣告者，得以新臺幣
    1,000元、2,000元或3,000元折算1日，易科罰金。但確因不
    執行所宣告之刑，難收矯正之效，或難以維持法秩序者，不
    在此限。」經比較新舊法結果，以行為時法對於被告最為有
    利，故依刑法第2條第1項前段規定，自應適用最有利於被告
    之修正前刑法第41條第1項前段規定，定其該部分犯行易科
    罰金之折算標準。而附表二所犯25次詐欺取財罪部分，則為
    95年7月1日以後所為，自應依修正後刑法第41條第1項前段
    規定諭知以新臺幣1,000元折算1日。另前開兩者易科罰金之
    折算標準顯然不同，然按數罪併罰，有2裁判以上，部分裁
    判之易科罰金標準係依舊法諭知，另部分裁判則依新法諭知
    ，合併定刑後之易科罰金標準，依刑法第2條規定意旨，應
    以最有利於受刑人之標準折算（最高法院98年度台非字第18
    號判決要旨參照），經比較新舊法結果，認為以新臺幣1,00
    0元折算1日之標準並未較有利於被告，依修正後刑法第2條
    第1項前段之規定，自應依修正前刑法第41條第1項前段、修
    正刪除前罰金罰鍰提高標準條例第2條前段、現行法規所定
    貨幣單位折算新臺幣條例第2條規定，定其應執行之刑之易
    科罰金標準，併予敘明。
五、核原審認事用法，均無違誤，量刑亦屬允當。被告上訴意旨
    否認犯罪，指摘原判決不當；另以如認其行為構成犯罪，原
    審判決量刑過重，指摘原判決不當云云，均無理由，應予駁
    回。
據上論斷，應依刑事訴訟法第368條，判決如主文。
本案經檢察官林應華到庭執行職務。
中    華    民    國   100    年    12    月    5     日
                刑事第五庭    審判長法  官  曾永宗
                                    法  官  任森銓
                                    法  官  鍾宗霖
以上正本證明與原本無異。
不得上訴。
中    華    民    國   100    年    12    月    5     日
                                    書記官  邱麗莉
附錄本判決論罪科刑法條：
中華民國刑法第339條
意圖為自己或第三人不法之所有，以詐術使人將本人或第三人之
物交付者，處5 年以下有期徒刑、拘役或科或併科1 千元以下罰
金。
以前項方法得財產上不法之利益或使第三人得之者，亦同。
前二項之未遂犯罰之。
附表一：
┌──┬──────┬─────┬─────────────┬──────┐
│編號│匯 款 時 間 │匯款金額（│ 匯  款  證  據  資  料   │入 戶 帳 戶 │
│    │            │新臺幣）  │                          │            │
├──┼──────┼─────┼─────────────┼──────┤
│ 1  │94年8月8日  │15,000元  │南州郵局客戶歷史交易資料1 │南州郵局帳號│
│    │            │          │筆、郵政國內匯款執據1 紙（│000000000000│
│    │            │          │見警卷第24頁背面、第29頁）│77帳戶      │
├──┼──────┼─────┼─────────────┼──────┤
│ 2  │94年9月9日  │4,100元   │彰化銀行交易明細查詢資料1 │彰化銀行帳號│
│    │            │          │筆、郵政跨行匯款申請書1紙 │000000000000│
│    │            │          │（見警卷第27、29頁）      │00號帳戶    │
├──┼──────┼─────┼─────────────┼──────┤
│ 3  │94年10月6日 │10,000元  │彰化銀行交易明細查詢資料1 │同上        │
│    │            │          │筆、郵政跨行匯款申請書1紙 │            │
│    │            │          │（見警卷第27、30頁）      │            │
├──┼──────┼─────┼─────────────┼──────┤
│ 4  │94年10月12日│3,000元   │彰化銀行交易明細查詢資料1 │同上        │
│    │            │          │筆、郵政跨行匯款申請書1紙 │            │
│    │            │          │（見警卷第27、30頁）      │            │
├──┼──────┼─────┼─────────────┼──────┤
│ 5  │94年10月24日│2,000元   │彰化銀行交易明細查詢資料1 │同上        │
│    │            │          │筆、郵政跨行匯款申請書1紙 │            │
│    │            │          │（見警卷第27、31頁）      │            │
├──┼──────┼─────┼─────────────┼──────┤
│ 6  │94年11月7日 │12,000元  │彰化銀行交易明細查詢資料1 │同上        │
│    │            │          │筆、日盛銀行匯款回條聯1 紙│            │
│    │            │          │（見警卷第27、31頁）      │            │
├──┼──────┼─────┼─────────────┼──────┤
│ 7  │94年11月8日 │3,100元   │彰化銀行交易明細查詢資料1 │同上        │
│    │            │          │筆、郵政跨行匯款申請書1紙 │            │
│    │            │          │（見警卷第27頁背面、第32頁│            │
│    │            │          │）                        │            │
├──┼──────┼─────┼─────────────┼──────┤
│ 8  │94年11月9日 │2,000元   │南州郵局客戶歷史交易資料1 │南州郵局帳戶│
│    │            │          │筆、郵政國內匯款執據1 紙（│（起訴書誤載│
│    │            │          │見警卷第24頁背面、第32頁）│為彰化銀行帳│
│    │            │          │                          │戶，應予更正│
│    │            │          │                          │）          │
├──┼──────┼─────┼─────────────┼──────┤
│ 9  │94年12月15日│3,000元   │南州郵局客戶歷史交易資料1 │同上        │
│    │            │          │筆、郵政國內匯款執據1 紙（│            │
│    │            │          │見警卷第24頁背面、第33頁）│            │
├──┼──────┼─────┼─────────────┼──────┤
│ 10 │94年12月19日│3,000元   │南州郵局客戶歷史交易資料1 │同上        │
│    │            │          │筆、郵政國內匯款執據1 紙（│            │
│    │            │          │見警卷第24頁背面、第33頁）│            │
├──┼──────┼─────┼─────────────┼──────┤
│ 11 │95年1月6日  │12,000元  │南州郵局客戶歷史交易資料1 │同上        │
│    │            │          │筆、郵政國內匯款執據1 紙（│            │
│    │            │          │見警卷第24頁背面、第34頁）│            │
├──┼──────┼─────┼─────────────┼──────┤
│ 12 │95年1月17日 │2,000元   │南州郵局客戶歷史交易資料1 │同上        │
│    │            │          │筆、郵政國內匯款執據1 紙（│            │
│    │            │          │見警卷第24頁背面、第34頁）│            │
├──┼──────┼─────┼─────────────┼──────┤
│ 13 │95年1月19日 │2,000元   │南州郵局客戶歷史交易資料1 │同上        │
│    │            │          │筆、郵政國內匯款執據1 紙（│            │
│    │            │          │見警卷第24頁背面、第35頁）│            │
├──┼──────┼─────┼─────────────┼──────┤
│ 14 │95年1月27日 │5,000元   │南州郵局客戶歷史交易資料1 │同上        │
│    │            │          │筆、郵政國內匯款執據1 紙（│            │
│    │            │          │見警卷第24頁背面、第35頁）│            │
├──┼──────┼─────┼─────────────┼──────┤
│ 15 │95年2月10日 │8,000元   │彰化銀行交易明細查詢資料1 │彰化銀行帳戶│
│    │            │          │筆、日盛銀行匯款回條聯1 紙│            │
│    │            │          │（見警卷第27頁背面、第36頁│            │
│    │            │          │）                        │            │
├──┼──────┼─────┼─────────────┼──────┤
│ 16 │95年2月14日 │3,000元   │彰化銀行交易明細查詢資料1 │同上        │
│    │            │          │筆（見警卷第27頁背面）    │            │
├──┼──────┼─────┼─────────────┼──────┤
│ 17 │95年2月21日 │5,000元   │同上                      │同上        │
│    │            │          │                          │            │
├──┼──────┼─────┼─────────────┼──────┤
│ 18 │95年3月16日 │3,000元   │同上                      │同上        │
├──┼──────┼─────┼─────────────┼──────┤
│ 19 │95年3月17日 │2,000元   │同上                      │同上        │
├──┼──────┼─────┼─────────────┼──────┤
│ 20 │95年4月14日 │2,000元   │同上                      │同上        │
├──┼──────┼─────┼─────────────┼──────┤
│ 21 │95年5月18日 │2,000元   │彰化銀行交易明細查詢資料1 │同上        │
│    │            │          │筆、日盛銀行匯款回條聯1 紙│            │
│    │            │          │（見警卷第27頁背面、第37頁│            │
│    │            │          │）                        │            │
├──┼──────┼─────┼─────────────┼──────┤
│ 22 │95年5月25日 │3,000元   │彰化銀行交易明細查詢資料1 │同上        │
│    │            │          │筆、郵政跨行匯款申請書1紙 │            │
│    │            │          │（見警卷第27頁背面、第36頁│            │
│    │            │          │）                        │            │
├──┼──────┼─────┼─────────────┼──────┤
│ 23 │95年6 月1日 │2,000元   │彰化銀行交易明細查詢資料1 │同上        │
│    │            │          │筆、日盛銀行匯款回條聯1 紙│            │
│    │            │          │（見警卷第27頁背面、第37頁│            │
│    │            │          │）                        │            │
├──┼──────┼─────┼─────────────┼──────┤
│ 24 │95年6 月6日 │10,000元  │彰化銀行交易明細查詢資料1 │同上        │
│    │            │          │筆（見警卷第27頁背面）    │            │
├──┼──────┼─────┼─────────────┼──────┤
│ 25 │95年6 月7日 │3,000元   │彰化銀行交易明細查詢資料1 │同上        │
│    │            │          │筆、桃園縣八德市農會匯款回│            │
│    │            │          │條1 紙（見警卷第27頁背面、│            │
│    │            │          │第37頁）                  │            │
├──┼──────┼─────┼─────────────┼──────┤
│ 26 │95年6 月22日│3,000元   │彰化銀行交易明細查詢資料1 │同上        │
│    │            │          │筆、日盛銀行匯款回條聯1 紙│            │
│    │            │          │（見警卷第27頁背面、第38頁│            │
│    │            │          │）                        │            │
├──┼──────┼─────┼─────────────┼──────┤
│ 27 │95年6 月23日│1,000元   │彰化銀行交易明細查詢資料1 │同上        │
│    │            │          │筆、郵政跨行匯款申請書1紙 │            │
│    │            │          │（見警卷第27頁背面、第38頁│            │
│    │            │          │）                        │            │
└──┴──────┴─────┴─────────────┴──────┘
附表二：
┌──┬────┬────┬─────────┬────┬────────────┐
│編號│匯款時間│匯款金額│匯 款 證 據 資 料 │入戶帳號│   宣      告      刑   │
│    │        │（新臺幣│                  │        │                        │
│    │        │）      │                  │        │                        │
├──┼────┼────┼─────────┼────┼────────────┤
│ 1  │95年7 月│7,000元 │彰化銀行交易明細查│彰化銀行│曹倩瑜犯詐欺取財罪，處有│
│    │11日    │        │詢資料1筆、郵政跨 │帳號8324│期徒刑月，如易科罰金，│
│    │        │        │行匯款申請書1紙（ │00000000│以新臺幣壹仟元折算壹日，│
│    │        │        │見警卷第28、39頁）│0號帳戶 │減為有期徒刑壹月又拾伍日│
│    │        │        │                  │        │，如易科罰金，以新臺幣壹│
│    │        │        │                  │        │仟元折算壹日。          │
├──┼────┼────┼─────────┼────┼────────────┤
│ 2  │95年12月│5,000元 │南州郵局客戶歷史交│南州郵局│曹倩瑜犯詐欺取財罪，處有│
│    │7日     │        │易資料1 筆、日盛銀│帳號0071│期徒刑月，如易科罰金，│
│    │        │        │行匯款回條聯1 紙（│00000000│以新臺幣壹仟元折算壹日，│
│    │        │        │見警卷第24、39頁）│7帳戶   │減為有期徒刑壹月又拾伍日│
│    │        │        │                  │        │，如易科罰金，以新臺幣壹│
│    │        │        │                  │        │仟元折算壹日。          │
├──┼────┼────┼─────────┼────┼────────────┤
│ 3  │95年12月│3,000元 │南州郵局客戶歷史交│同上    │曹倩瑜犯詐欺取財罪，處有│
│    │8日     │        │易資料1 筆、桃園縣│        │期徒刑月，如易科罰金，│
│    │        │        │八德市農會匯款回條│        │以新臺幣壹仟元折算壹日，│
│    │        │        │1紙 （見警卷第24、│        │減為有期徒刑壹月又拾伍日│
│    │        │        │39 頁 ）          │        │，如易科罰金，以新臺幣壹│
│    │        │        │                  │        │仟元折算壹日。          │
├──┼────┼────┼─────────┼────┼────────────┤
│ 4  │95年12月│1,000元 │南州郵局客戶歷史交│同上    │曹倩瑜犯詐欺取財罪，處有│
│    │12日（起│        │易資料1 筆、日盛銀│        │期徒刑月，如易科罰金，│
│    │訴書誤載│        │行匯款回條聯1 紙（│        │以新臺幣壹仟元折算壹日，│
│    │為95年12│        │見警卷第24、40頁）│        │減為有期徒刑壹月又拾伍日│
│    │月21日，│        │                  │        │，如易科罰金，以新臺幣壹│
│    │應予更正│        │                  │        │仟元折算壹日。          │
│    │）      │        │                  │        │                        │
├──┼────┼────┼─────────┼────┼────────────┤
│ 5  │96年2 月│5,000元 │南州郵局客戶歷史交│同上    │曹倩瑜犯詐欺取財罪，處有│
│    │13日    │        │易資料1 筆、桃園縣│        │期徒刑月，如易科罰金，│
│    │        │        │八德市農會匯款回條│        │以新臺幣壹仟元折算壹日，│
│    │        │        │1 紙（見警卷第23頁│        │減為有期徒刑壹月又拾伍日│
│    │        │        │背面、第39頁）    │        │，如易科罰金，以新臺幣壹│
│    │        │        │                  │        │仟元折算壹日。          │
├──┼────┼────┼─────────┼────┼────────────┤
│ 6  │96年2 月│3,000元 │南州郵局客戶歷史交│同上    │曹倩瑜犯詐欺取財罪，處有│
│    │16 日   │        │易資料1筆、郵政國 │        │期徒刑月，如易科罰金，│
│    │        │        │內匯款執據1 紙（  │        │以新臺幣壹仟元折算壹日，│
│    │        │        │見警卷第23頁背面、│        │減為有期徒刑壹月又拾伍日│
│    │        │        │第41頁）          │        │，如易科罰金，以新臺幣壹│
│    │        │        │                  │        │仟元折算壹日。          │
├──┼────┼────┼─────────┼────┼────────────┤
│ 7  │98年7 月│3,000元 │南州郵局客戶歷史交│同上    │曹倩瑜犯詐欺取財罪，處有│
│    │20日    │        │易資料1 筆、郵政國│        │期徒刑月，如易科罰金，│
│    │        │        │內匯款執據1 紙（見│        │以新臺幣壹仟元折算壹日。│
│    │        │        │警卷第18、41頁）  │        │                        │
├──┼────┼────┼─────────┼────┼────────────┤
│ 8  │98年7 月│6,000元 │南州郵局客戶歷史交│同上    │曹倩瑜犯詐欺取財罪，處有│
│    │23日    │        │易資料1 筆、郵政國│        │期徒刑月，如易科罰金，│
│    │        │        │內匯款執據1 紙（見│        │以新臺幣壹仟元折算壹日。│
│    │        │        │警卷第17頁背面、第│        │                        │
│    │        │        │42頁）            │        │                        │
├──┼────┼────┼─────────┼────┼────────────┤
│ 9  │98年7 月│3,000元 │南州郵局客戶歷史交│同上    │曹倩瑜犯詐欺取財罪，處有│
│    │28日    │        │易資料1 筆、新光銀│        │期徒刑月，如易科罰金，│
│    │        │        │行匯款申請書1 紙（│        │以新臺幣壹仟元折算壹日。│
│    │        │        │見警卷第17頁背面、│        │                        │
│    │        │        │第42頁）          │        │                        │
├──┼────┼────┼─────────┼────┼────────────┤
│ 10 │98年8 月│3,000元 │南州郵局客戶歷史交│同上    │曹倩瑜犯詐欺取財罪，處有│
│    │3日     │        │易資料1 筆、郵政國│        │期徒刑月，如易科罰金，│
│    │        │        │內匯款執據1 紙（見│        │以新臺幣壹仟元折算壹日。│
│    │        │        │警卷第17頁背面、第│        │                        │
│    │        │        │43頁）            │        │                        │
├──┼────┼────┼─────────┼────┼────────────┤
│ 11 │98年8 月│12,000元│南州郵局客戶歷史交│同上    │曹倩瑜犯詐欺取財罪，處有│
│    │6日     │        │易資料1 筆、新光銀│        │期徒刑肆月，如易科罰金，│
│    │        │        │行匯款申請書1 紙（│        │以新臺幣壹仟元折算壹日。│
│    │        │        │見警卷第17頁背面、│        │                        │
│    │        │        │第43頁）          │        │                        │
├──┼────┼────┼─────────┼────┼────────────┤
│ 12 │98年8 月│5,000元 │南州郵局客戶歷史交│同上    │曹倩瑜犯詐欺取財罪，處有│
│    │12 日   │        │易資料1 筆、郵政國│        │期徒刑月，如易科罰金，│
│    │        │        │內匯款執據1 紙（見│        │以新臺幣壹仟元折算壹日。│
│    │        │        │警卷第17頁背面、第│        │                        │
│    │        │        │44頁）            │        │                        │
├──┼────┼────┼─────────┼────┼────────────┤
│ 13 │98年9 月│15,000元│南州郵局客戶歷史交│同上    │曹倩瑜犯詐欺取財罪，處有│
│    │4日     │        │易資料1 筆、郵政國│        │期徒刑肆月，如易科罰金，│
│    │        │        │內匯款執據1 紙（見│        │以新臺幣壹仟元折算壹日。│
│    │        │        │警卷第17頁背面、第│        │                        │
│    │        │        │44頁）            │        │                        │
├──┼────┼────┼─────────┼────┼────────────┤
│ 14 │98年9 月│3,000元 │南州郵局客戶歷史交│同上    │曹倩瑜犯詐欺取財罪，處有│
│    │11 日   │        │易資料1 筆、郵政國│        │期徒刑月，如易科罰金，│
│    │        │        │內匯款執據1 紙（見│        │以新臺幣壹仟元折算壹日。│
│    │        │        │警卷第17頁背面、第│        │                        │
│    │        │        │45頁）            │        │                        │
├──┼────┼────┼─────────┼────┼────────────┤
│ 15 │98年9 月│3,000元 │南州郵局客戶歷史交│同上    │曹倩瑜犯詐欺取財罪，處有│
│    │14 日   │        │易資料1 筆、郵政國│        │期徒刑月，如易科罰金，│
│    │        │        │內匯款執據1 紙（見│        │以新臺幣壹仟元折算壹日。│
│    │        │        │警卷第17頁背面、第│        │                        │
│    │        │        │45頁）            │        │                        │
├──┼────┼────┼─────────┼────┼────────────┤
│ 16 │98年10月│16,000元│南州郵局客戶歷史交│同上    │曹倩瑜犯詐欺取財罪，處有│
│    │5日     │        │易資料1 筆、郵政國│        │期徒刑肆月，如易科罰金，│
│    │        │        │內匯款執據1 紙（見│        │以新臺幣壹仟元折算壹日。│
│    │        │        │警卷第17頁背面、第│        │                        │
│    │        │        │46頁）            │        │                        │
├──┼────┼────┼─────────┼────┼────────────┤
│ 17 │98年11月│15,000元│南州郵局客戶歷史交│同上    │曹倩瑜犯詐欺取財罪，處有│
│    │5日     │        │易資料1 筆、郵政國│        │期徒刑肆月，如易科罰金，│
│    │        │        │內匯款執據1 紙（見│        │以新臺幣壹仟元折算壹日。│
│    │        │        │警卷第17、46頁）  │        │                        │
├──┼────┼────┼─────────┼────┼────────────┤
│ 18 │98年12月│15,000元│南州郵局客戶歷史交│同上    │曹倩瑜犯詐欺取財罪，處有│
│    │7日     │        │易資料1 筆、郵政國│        │期徒刑肆月，如易科罰金，│
│    │        │        │內匯款執據1 紙（見│        │以新臺幣壹仟元折算壹日。│
│    │        │        │警卷第16頁背面、第│        │                        │
│    │        │        │47頁）            │        │                        │
├──┼────┼────┼─────────┼────┼────────────┤
│ 19 │99年1 月│15,000元│南州郵局客戶歷史交│同上    │曹倩瑜犯詐欺取財罪，處有│
│    │4日     │        │易資料1 筆、郵政國│        │期徒刑肆月，如易科罰金，│
│    │        │        │內匯款執據1 紙（見│        │以新臺幣壹仟元折算壹日。│
│    │        │        │警卷第16頁背面、第│        │                        │
│    │        │        │47頁）            │        │                        │
├──┼────┼────┼─────────┼────┼────────────┤
│ 20 │99年1 月│5,000元 │南州郵局客戶歷史交│同上    │曹倩瑜犯詐欺取財罪，處有│
│    │8日     │        │易資料1 筆、新光銀│        │期徒刑月，如易科罰金，│
│    │        │        │行匯款申請書1 紙（│        │以新臺幣壹仟元折算壹日。│
│    │        │        │見警卷第16頁背面、│        │                        │
│    │        │        │第48頁）          │        │                        │
├──┼────┼────┼─────────┼────┼────────────┤
│ 21 │99年2 月│15,000元│南州郵局客戶歷史交│同上    │曹倩瑜犯詐欺取財罪，處有│
│    │4日     │        │易資料1 筆、郵政國│        │期徒刑肆月，如易科罰金，│
│    │        │        │內匯款執據1 紙（見│        │以新臺幣壹仟元折算壹日。│
│    │        │        │警卷第16頁背面、第│        │                        │
│    │        │        │48頁）            │        │                        │
├──┼────┼────┼─────────┼────┼────────────┤
│ 22 │99年3 月│6,000元 │南州郵局客戶歷史交│同上    │曹倩瑜犯詐欺取財罪，處有│
│    │5日     │        │易資料1 筆、日盛銀│        │期徒刑月，如易科罰金，│
│    │        │        │行匯款申請書收執聯│        │以新臺幣壹仟元折算壹日。│
│    │        │        │1紙 （見警卷第16頁│        │                        │
│    │        │        │背面、第49頁）    │        │                        │
├──┼────┼────┼─────────┼────┼────────────┤
│ 23 │99年3 月│6,000元 │南州郵局客戶歷史交│同上    │曹倩瑜犯詐欺取財罪，處有│
│    │30 日   │        │易資料1 筆、新光銀│        │期徒刑月，如易科罰金，│
│    │        │        │行匯款申請書1 紙（│        │以新臺幣壹仟元折算壹日。│
│    │        │        │見警卷第16、49頁）│        │                        │
├──┼────┼────┼─────────┼────┼────────────┤
│ 24 │99年4 月│5,000元 │南州郵局客戶歷史交│同上    │曹倩瑜犯詐欺取財罪，處有│
│    │2日     │        │易資料1 筆、新光銀│        │期徒刑月，如易科罰金，│
│    │        │        │行匯款申請書1 紙（│        │以新臺幣壹仟元折算壹日。│
│    │        │        │見警卷第16、49頁）│        │                        │
├──┼────┼────┼─────────┼────┼────────────┤
│ 25 │99年4 月│10,000元│南州郵局客戶歷史交│同上    │曹倩瑜犯詐欺取財罪，處有│
│    │15 日   │        │易資料1 筆、郵政國│        │期徒刑肆月，如易科罰金，│
│    │        │        │內匯款執據1 紙（見│        │以新臺幣壹仟元折算壹日。│
│    │        │        │警卷第16、50頁）  │        │                        │
└──┴────┴────┴─────────┴────┴────────────┘